Config:
  hfst:
    Gen: ../../../src/generator-dict-gt-norm.hfst
    Morph: ../../../src/analyser-dict-gt-norm.hfst
  xerox:
    Gen: ../../../src/generator-dict-gt-norm.xfst
    Morph: ../../../src/analyser-dict-gt-norm.xfst
    App: lookup

Tests:

  Verb - jotteeđ: # not checked

    jotteeđ+V+Inf: jotteeđ
    jotteeđ+V+Der/Pass+V+Inf: jottuđ
    jotteeđ+V+Der/Pass+V+Ind+Prs+Sg1: jottuum
    jotteeđ+V+Der/Pass+V+Ind+Prs+Sg2: jottuuh
    jotteeđ+V+Der/Pass+V+Ind+Prs+Sg3: jottoo
    jotteeđ+V+Der/Pass+V+Ind+Prs+Du1: jottojeen
    jotteeđ+V+Der/Pass+V+Ind+Prs+Du2: jottuuvettee
    jotteeđ+V+Der/Pass+V+Ind+Prs+Du3: jottuv
    jotteeđ+V+Der/Pass+V+Ind+Prs+Pl1: jottup
    jotteeđ+V+Der/Pass+V+Ind+Prs+Pl2: jottuuvetteđ
    jotteeđ+V+Der/Pass+V+Ind+Prs+Pl3: jottojeh
    jotteeđ+V+Der/Pass+V+Ind+Prt+Sg1: jottojim
    jotteeđ+V+Der/Pass+V+Ind+Prt+Sg2: jottojih
    jotteeđ+V+Der/Pass+V+Ind+Prt+Sg3: jottui
    jotteeđ+V+Der/Pass+V+Ind+Prt+Du1: jottuim
    jotteeđ+V+Der/Pass+V+Ind+Prt+Du2: jottuid
    jotteeđ+V+Der/Pass+V+Ind+Prt+Du3: jottuin
    jotteeđ+V+Der/Pass+V+Ind+Prt+Pl1: jottuim
    jotteeđ+V+Der/Pass+V+Ind+Prt+Pl2: jottuid
    jotteeđ+V+Der/Pass+V+Ind+Prt+Pl3: jottojii
    jotteeđ+V+Der/Pass+V+Cond+Prs+Sg1: jotuuččim
    jotteeđ+V+Der/Pass+V+Cond+Prs+Sg2: jotuuččih
    jotteeđ+V+Der/Pass+V+Cond+Prs+Sg3: jotuuččij
    jotteeđ+V+Der/Pass+V+Cond+Prs+Du1: jotuuččáim
    jotteeđ+V+Der/Pass+V+Cond+Prs+Du2: jotuuččáid
    jotteeđ+V+Der/Pass+V+Cond+Prs+Du3: jotuuččáin
    jotteeđ+V+Der/Pass+V+Cond+Prs+Pl1: jotuuččijm
    jotteeđ+V+Der/Pass+V+Cond+Prs+Pl2: jotuuččijd
    jotteeđ+V+Der/Pass+V+Cond+Prs+Pl3: jotuuččii
    jotteeđ+V+Der/Pass+V+Pot+Prs+Sg1: jotuužeem
    jotteeđ+V+Der/Pass+V+Pot+Prs+Sg2: jotuužeeh
    jotteeđ+V+Der/Pass+V+Pot+Prs+Sg3: jotuš
    jotteeđ+V+Der/Pass+V+Pot+Prs+Du1: jotuužeen
    jotteeđ+V+Der/Pass+V+Pot+Prs+Du2: jotušvettee
    jotteeđ+V+Der/Pass+V+Pot+Prs+Du3: jotuužává
    jotteeđ+V+Der/Pass+V+Pot+Prs+Pl1: jotuužep
    jotteeđ+V+Der/Pass+V+Pot+Prs+Pl2: jotušvetteđ
    jotteeđ+V+Der/Pass+V+Pot+Prs+Pl3: jotuužeh
    jotteeđ+V+Der/Pass+V+Ind+Prs+ConNeg: jottuu
    jotteeđ+V+Der/Pass+V+Ind+Prt+ConNeg: jottum
    jotteeđ+V+Der/Pass+V+Cond+Prs+ConNeg: jođuáččii
    jotteeđ+V+Der/Pass+V+Pot+Prs+ConNeg: jottuužii
    jotteeđ+V+Der/Pass+V+PrsPrc: jottuee
    jotteeđ+V+Der/Pass+V+PrfPrc: jottum
    jotteeđ+V+Der/Pass+V+Actio+Nom: jotum
    jotteeđ+V+Der/Pass+V+Actio+Ess: jotuumin
    jotteeđ+V+Der/Pass+V+Actio+Loc: jotuumist
    jotteeđ+V+Der/Pass+V+Actio+Ill: jotuumân
    jotteeđ+V+Der/Pass+V+Ger: jotutijn
    jotteeđ+V+Der/Pass+V+VAbess: jotuuhánnáá
    jotteeđ+V+Der/d+V+Ind+Prs+Sg1: jođedâm
    jotteeđ+V+Der/d+V+Ind+Prs+Sg2: jođedah
    jotteeđ+V+Der/d+V+Ind+Prs+Sg3: jođed
    jotteeđ+V+Der/d+V+Ind+Prs+Du1: jođedeen
    jotteeđ+V+Der/d+V+Ind+Prs+Du2: jođedvettee
    jotteeđ+V+Der/d+V+Ind+Prs+Du3: jođedává
    jotteeđ+V+Der/d+V+Ind+Prs+Pl3: jođedeh
    jotteeđ+V+Der/d+V+Ind+Prs+ConNeg: jođed
    jotteeđ+V+Der/d+V+Ind+Prt+Sg1: jođedim
    jotteeđ+V+Der/d+V+Ind+Prt+Sg3: jođedij
    jotteeđ+V+Der/d+V+Ind+Prt+Pl3: jođedii
    jotteeđ+V+Der/d+V+Cond+Prs+Sg1: jođediččim
    jotteeđ+V+Der/d+V+Cond+Prs+Sg3: jođedičij
    jotteeđ+V+Der/d+V+Pot+Prs+Sg1: jođedižžeem
    jotteeđ+V+Der/d+V+Pot+Prs+Sg3: jođediš
    jotteeđ+V+Der/d+V+Ind+Prs+ConNeg: jođed
    jotteeđ+V+Der/d+V+Ind+Prt+ConNeg: jođedâm
    jotteeđ+V+Der/d+V+Pot+Prs+ConNeg: jođedižžii
    jotteeđ+V+Der/d+V+PrfPrc: jođedâm
    jotteeđ+V+Der/d+V+VAbess: jođedhánnáá
    jotteeđ+V+Der/d+V+Actio+Nom: jođedem
    jotteeđ+V+Der/d+V+Actio+Ill: jođedmân
    jotteeđ+V+Der/d+V+Actio+Ess: jođedmin
    jotteeđ+V+Der/d+V+Actio+Loc: jođedmist
    jotteeđ+V+Der/d+V+Actio+Com: jođeddijn
    jotteeđ+V+Der/d+V+Actio+Com+PxSg1: jođeddijnân
    jotteeđ+V+Der/d+V+Actio+Com+PxSg2: jođeddijnâd
    jotteeđ+V+Der/d+V+Actio+Com+PxSg3: jođeddijnis
    jotteeđ+V+Der/d+V+Ger: xxxx
    jotteeđ+V+Der/st+V+Ind+Prs+Sg1: jođestâm
    jotteeđ+V+Der/tt+V+Ind+Prs+Sg1: jođettâm
    jotteeđ+V+Der/InchL+V+Ind+Prs+Sg1: jođeškuáđám
    jotteeđ+V+Der/l+V+Ind+Prs+Sg1: jotâlâm
    jotteeđ+V+Der/l+V+Ind+Prs+Sg3: jootâl
    jotteeđ+V+Der/l+V+Ind+Prs+Du1: jotâleen
    jotteeđ+V+Der/l+V+Ind+Prs+Pl3: jotâleh
    jotteeđ+V+Der/l+V+Ind+Prs+ConNeg: jootâl
    jotteeđ+V+Der/l+V+Ind+Prt+Sg1: jotâlim
    jotteeđ+V+Der/l+V+Ind+Prt+Sg3: jotâlij
    jotteeđ+V+Der/l+V+Ind+Prt+Pl3: jotâlii
